臺灣基隆地方法院刑事判決　　　　　　 96年度簡上字第162號
公　訴　人　臺灣基隆地方法院檢察署檢察官
上　訴　人
即　被　告　甲○○
上列上訴人即被告因傷害案件，不服本院基隆簡易庭96年度基簡
字第1027號，中華民國96年9 月6 日第一審簡易判決（聲請簡易
判決處刑案號：臺灣基隆地方法院檢察署96年度偵字第3364號）
提起上訴，本院管轄之第二審合議庭判決如下：
    主  文
上訴駁回。
    事實及理由
一、本案經本院審理結果，認第一審簡易庭以上訴人即被告甲○
    ○傷害人之身體，所為係觸犯刑法第277 條第1 項之傷害罪
    依刑事訴訟法第449 條第1 項前段、第454 條第2 項，刑法
    第277 條第1 項、第41條第1 項前段，刑法施行法第1 條之
    1 ，判處被告有期徒刑3 月，如易科罰金，以新臺幣1,000
    元折算一日，核其認事用法，尚無違誤，量刑亦稱妥適，應
    予維持，爰引用第一審簡易判決及檢察官聲請簡易判決處刑
    書（如附件）記載之事實、證據及理由，並更正聲請簡易判
    決處刑書犯罪事實欄第二行「基隆市七堵區○○○路127 之
    3 號住處」為「基隆市七堵區○○○路107 之3 號」。
二、被告之上訴意旨略以：告訴人丁○○時常到其母親雜貨店裡
    偷東西，故前往告訴人住處理論，雖有發生拉扯，但絕無持
    安全帽毆傷告訴人，故請求撤銷原審判決，更為適法之判決
    云云。
三、經查：
    (一)訊據被告雖矢口否認其有毆傷告訴人之情，然此業經證
        人即告訴人於本院審理中結證屬實（96年11月27日審判
        筆錄參照），並有偵查卷附之長庚紀念醫院基隆分院診
        斷證明書可稽。且依被告之供述，其當時係因告訴人時
        常到其母親雜貨店裡偷東西，故騎機車前往告訴人住處
        理論，頭戴安全帽直接進入告訴人屋內，雙方有發生拉
        扯等語，足見被告確有攜帶安全帽進入告訴人屋內，並
        與告訴人發生肢體上之接觸，則告訴人上開證述內容，
        即非無據；被告雖辯稱其頭戴安全帽進入告訴人屋內後
        ，直接坐在告訴人旁邊，先質問告訴人為何常去偷東西
        ，後來雙方坐著相互拉扯，之後便離去，但並未毆打告
        訴人云云，然被告既係前去質問告訴人，並要求告訴人
        日後不要再到母親店裡，甚且坐下來與告訴人對話，焉
        有從頭至尾均將安全帽戴在頭上而未取下？此明顯違反
        常理。另依前揭診斷證明書之記載，被告受有頭部外傷
        、外唇瘀傷、胸壁瘀傷、右手瘀傷併皮下血腫左手擦傷
        等傷害，核與告訴人證稱其遭被告持安全帽毆擊頭部、
        手部、胸部、嘴部等情相符，參諸證人朱美雪於偵查中
        證稱其發現告訴人側躺地面，喚醒後發現告訴人嘴角有
        血跡，手部紅腫，告訴人當時表示遭被告毆打，胸部會
        痛等語（偵查卷第14頁參照），堪見告訴人確係遭到被
        告持安全帽毆打成傷至明，此亦可自被告在昏倒後甫清
        醒之際，即向第三人表示遭到被告毆打等情查悉，以上
        足認被告辯解顯屬不實，無可採信。
    (二)原審判決認被告罪證明確，進而論罪科刑，量處有期徒
        刑3 月，併諭知易科罰金之折算標準，經核認事用法並
        無違誤，量刑亦屬恰當，自應予以維持。上訴意旨否認
        犯罪，任意指摘原審判決不當云云，為無理由，應予駁
        回。
據上論斷，應依刑事訴訟法第455 條之1 第1 項、第3 項、第
368 條、第373 條，判決如主文。
本案經檢察官乙○○到庭執行職務。
中　　華　　民　　國　　96　　年　　12　　月　　11　　日
                  刑事第二庭審判長法  官  陳志祥
                                  法  官  陳伯厚
                                  法  官  楊皓清
以上為正本係照原本作成。
本件判決不得上訴。
中　　華　　民　　國　　96　　年　　12　　月　　11　　日
                                  書記官  盧鏡合
附錄論罪法條：
刑法第277 條第1 項
傷害人之身體或健康者，處3 年以下有期徒刑、拘役或1 千元以
下罰金。
附件：
臺灣基隆地方法院刑事簡易判決　　　　96年度基簡字第1027號
聲　請　人　臺灣基隆地方法院檢察署檢察官被　　　告　甲○
○　男　47歲（民國○○年○ 月○○日生）
　　　　　　　　　　身分證統一編號：Ｚ000000000號
　　　　　　　　　　住基隆市七堵區○○○路127之3號
上列被告因傷害案件，經檢察官聲請以簡易判決處刑（96年度偵
字第3364號），本院判決如下：
    主  文
甲○○傷害人之身體，處有期徒刑月，如易科罰金，以新臺幣
壹仟元折算壹日。
    事實及理由
一、本件除補充被告甲○○係基於傷害之犯意，傷害丁○○外，
    餘犯罪事實、證據及應適用之法律，均引用如附件檢察官聲
    請簡易判決處刑書之記載。
二、本院審酌被告因細故即持機車安全帽毆打高齡且患病體弱之
    被害人丁○○，所為殊不值取，並衡酌被告傷害之手段、被
    害人所受傷勢、被告迄未賠償被害人損害，且犯後猶否認犯
    行之態度等一切情狀，量處如主文所示之刑示懲，併諭知易
    科罰金之折算標準。又依據被害人之指述，雖可認被告持以
    毆打被害人之機車安全帽係屬被告所有，然因未據扣案，為
    免將來執行困難，爰不予宣告沒收，附此敘明。
三、依刑事訴訟法第449 條第1 項前段、第454 條第2 項，刑法
    第277 條第1 項、第41條第1 項前段，刑法施行法第1 條之
    1 ，逕以簡易判決處刑如主文。
如不服本判決，得自收受送達之日起10日內，向本院提起上訴。
中　　華　　民　　國　　96　　年　　9　　月　　6　　日
                  基隆簡易庭法  官   劉桂金
以上正本證明與原本無異。
對於本件裁定如有不服，應於收受送達後5 日內，向本院提出抗
告書狀，敘述抗告之理由，抗告於臺灣高等法院。
如不服本判決，得自收受送達之日起10日內，向本院提起上訴。
                            書記官   鄧順生
附錄論罪法條：
刑法第277 條第1 項
傷害人之身體或健康者，處3 年以下有期徒刑、拘役或1 千元以
下罰金。
附件：
臺灣基隆地方法院檢察署檢察官聲請簡易判決處刑書
　　　　　　　　　　　　　　　　　　　96年度偵字第3364號
　　被　　　告　甲○○　男　47歲（民國○○年○月○○日生）
　　　　　　　　　　　　住基隆市七堵區○○○路127之3號
　　　　　　　　　　　　國民身分證統一編號：Ｚ000000000號
上列被告因傷害案件，業經偵查終結，認為以聲請簡易判決處刑
為宜，茲敘述犯罪事實及證據並所犯法條如下：
        犯罪事實
一、甲○○於民國96年6 月13日下午9 時許，無故入侵丁○○位
    於基隆市七堵區○○○路127 之3 號住處（甲○○無故入侵
    他人住宅部分，未據告訴），因細故手持機車安全帽毆打丁
    ○○，並致丁○○受有頭部外傷、下唇瘀傷、胸壁瘀傷併皮
    下血腫及左手擦傷等傷害。
二、案經丁○○告訴偵辦。
        證據並所犯法條
一、訊據被告甲○○矢口否認有何傷害犯行，辯稱，其僅於前開
    時、地與丁○○拉扯，不知丁○○之傷何來云云。經查，上
    揭事實業據被害人甲○○指訴歷歷，核與證人朱美雪之證述
    相符，復有基隆長庚醫院所出具之驗傷診斷書1 紙在卷可稽
    。況本件倘如被告所稱，雙方僅有拉扯行為，丁○○又何至
    昏倒在地達8 小時之久，頭部並受如此重傷，且屋內之桌椅
    又均被翻倒？再佐以雙方之年齡、身材及健康狀況，丁○○
    又何有能力與被告「拉扯」？足證被告前開所辯，無非畏罪
    卸責之詞，不足採信。本件事證明確，被告傷害犯嫌業堪予
    認定。
二、核被告甲○○所為，係犯刑法第277條第1項之傷害罪嫌。
三、依刑事訴訟法第451條第1項聲請逕以簡易判決處刑。
　　                     此致
臺灣基隆地方法院基隆簡易庭
中　　華　　民　　國　　96　　年　　8 　　月　　6 　　日
            　　　　　　　　　　檢察官  丙　○　○
本件正本證明與原本無異
中　　華　　民　　國　　96　　年　　8 　　月　　13　　日
                                書記官  吳  耿  
附錄所犯法條：
中華民國刑法第277條第1項
傷害人之身體或健康者，處3 年以下有期徒刑、拘役或1 千元以
下罰金。
附記事項：
本件係依刑事訴訟法簡易程序辦理，法院簡易庭得不傳喚被告、
輔佐人、告訴人、告發人等出庭即以簡易判決處刑；被告、被害
人、告訴人等對告訴乃論案件如已達成民事和解而要撤回告訴或
對非告訴乃論案件認有受傳喚到庭陳述意見之必要時，請即另以
書狀向簡易法庭陳述或請求傳訊。
